臺灣高雄地方法院刑事簡易判決　　　　 100年度簡字第5828號
聲　請　人　臺灣高雄地方法院檢察署檢察官
被　　　告　張春惠
上列被告因妨害家庭案件，經檢察官聲請依簡易判決處刑（ 100
年度偵字第13221號），本院判決如下：
    主      文
張春惠連續犯相姦罪，處有期徒刑伍月，如易科罰金，以銀元
佰元即新臺幣玖佰元折算壹日，減為有期徒刑貳月又拾伍日，如
易科罰金，以銀元佰元即新臺幣玖佰元折算壹日。又犯相姦罪
，共肆佰捌拾捌罪，其中柒拾壹罪，各處有期徒刑貳月，如易科
罰金，以新臺幣壹仟元折算壹日，減為有期徒刑壹月，如易科罰
金，以新臺幣壹仟元折算壹日；其中肆佰壹拾柒罪，各處有期徒
刑貳月，如易科罰金，以新臺幣壹仟元折算壹日。應執行有期徒
刑壹年陸月，如易科罰金，以銀元佰元即新臺幣玖佰元折算壹
日。
    事實及理由
一、本件犯罪事實及證據，除犯罪事實一、補充為「張春惠為張
    春秀之胞妹，明知林建興（所涉妨害家庭罪嫌另為不起訴處
    分）為張春秀之夫而為有配偶之人，分別(一)基於與有配偶
    之人相姦之概括犯意，自民國94年12月19日起至95年6 月27
    日止，連續在附件附表編號1至57 所示之處所，與林建興發
    生相姦行為多次；(二)又基於與有配偶之人相姦之犯意，自
    95年7月4日起至99年11月3日，在附件附表編號58至547所示
    之處所，與林建興發生多次相姦行為。直至民國99年10月27
    日凌晨2 時許，林建興向張春秀坦承長期與張春惠私通，始
    知上情」外，餘均引用檢察官聲請簡易判決處刑書所載（如
    附件）。
二、按刑法於民國94年2月2日修正公布，自95年7月1日施行，有
    關新舊法之適用原則，其中法律變更之比較適用，新法第2
    條第1 項規定，為規範行為後法律變更所生新舊法律比較適
    用之準據法，於新法施行後，應適用新法第2條第1項規定，
    為「從舊從輕」之比較；又刑之重輕標準，依裁判時之規定
    。（最高法院刑事庭第8次會議決議參照）而修正後刑法第2
    條第1 項規定：「行為後法律有變更者，適用行為時之法律
    。但行為後之法律有利於行為人者，適用最有利於行為人之
    法律」。又比較適用最有利於行為人之法律，應就罪刑有關
    之一切情形，比較其全部之結果，而為一體之適用，不應一
    部分適用新法，一部分適用舊法（最高法院29 年上字第964
    號判例要旨參照）。查被告張春惠行為後，刑法關於易科罰
    金之折算標準、連續犯及定應執行刑之規定，均有修正，茲
    略述如下：
(一)本件被告於行為時之刑法第41條第1 項前段規定：「犯最重
    本刑為5年以下有期徒刑以下之刑之罪，而受6個月以下有期
    徒刑或拘役之宣告，因身體、教育、職業、家庭之關係或其
    他正當事由，執行顯有困難者，得以1元以上3 元以下折算1
    日，易科罰金。」又被告行為時之易科罰金折算標準，修正
    前罰金罰鍰提高標準條例第2 條前段（現已廢止）規定，就
    其原定數額提高為100倍折算1日，則本件被告行為時之易科
    罰金折算標準，應以銀元300元折算1日，經折算為新臺幣後
    ，應以新臺幣900元折算為1日。惟95年7月1日修正施行之刑
    法第41條第1項前段則規定：「犯最重本刑為5年以下有期徒
    刑以下之刑之罪，而受6 個月以下有期徒刑或拘役之宣告者
    ，得以新台幣1000元、2000元或3000元折算1 日，易科罰金
    。」比較修正前後之易科罰金折算標準，以95年7月1日修正
    施行前之規定，較有利於被告，自應依刑法第2條第1項前段
    ，適用修正施行前刑法第41條第1 項前段規定，諭知易科罰
    金之折算標準。
(二)又刑法第51條定應執行刑時，如係在裁判確定前犯數罪，其
    中1罪在新法施行前者，亦應為新舊法比較（最高法院95 年
    第8 次刑事庭會議決議參照）。查被告在本次刑法修正施行
    前後，分別犯連續相姦罪及相姦罪，依修正前刑法第51條第
    5 款規定：「宣告多數有期徒刑者，於各刑中之最長期以上
    ，各刑合併之刑期以下，定其刑期。但不得逾20年」；而修
    正後之該款則規定：「宣告多數有期徒刑者，於各刑中之最
    長期以上，各刑合併之刑期以下，定其刑期。但不得逾30年
    」，比較結果，以舊法較有利於被告。
(三)修正前刑法第56條關於連續犯之規定，於該次修法中刪除，
    此刪除雖非犯罪構成要件之變更，但顯已影響行為人刑罰之
    法律效果，自屬法律有變更。比較新、舊法律結果，因舊法
    係依連續犯規定論以一罪，新法則應依行為數分別論罪，自
    以舊法較有利於被告。
(四)綜合新、舊法比較結果，新法對被告並未較有利，依刑法第
    2條第1項規定，就被告自94年12月19日起至95年6月27 日止
    之相姦犯行，仍應全部適用較有利於被告之行為時法律（即
    依修正前之規定論以連續犯，並定應執行刑，併諭知易科罰
    金之折算標準）。
三、核被告張春惠所為各次犯行，均係犯刑法第239 條後段之相
    姦罪。被告自94年12月19日起至95年6月27 日止所犯相姦行
    為（即聲請簡易判決處刑書附表編號1 至57），時間緊接，
    均觸犯構成要件相同之罪名，顯係基於概括犯意反覆為之，
    應依修正前刑法第56條連續犯之規定，論以一罪，並加重其
    刑。又按數行為於同時同地或密切接近之時地實施，侵害同
    一之法益，各行為之獨立性極為薄弱，依一般社會健全觀念
    ，在時間差距上，難以強行分開，在刑法評價上，以視為數
    個舉動之接續施行，合為包括之一行為予以評價，較為合理
    ，則屬接續犯，而為包括之一罪。本件被告所為如聲請簡易
    判決處刑書附表編號428、429及編號469、470之犯行，分別
    在高雄市○○區○○路101巷4號及高雄市○○區○○路93號
    之「紅磨坊汽車旅館」處，於99年2月18日、99年5月26日各
    與林建興發生相姦行為2 次，而其發生相姦行為之間距各約
    為3小時30分許、1小時30分許，間隔非長，被告顯係在相當
    密接之時地，侵害同一法益，是依前開說明，被告上開如聲
    請簡易判決處刑書附表編號428、429及編號469、470之通姦
    行為，均屬接續犯，應各自論以一罪。又被告之連續相姦犯
    行（即聲請簡易判決處刑書附表編號1至57）與其於95年7月
    4日至99年11月3日間所為之488 次相姦行為（即聲請簡易判
    決處刑書附表編號58 至547），均犯意各別、行為互殊，應
    予分論併罰。按94年2月2日修正公布而於95年7月1日施行之
    刑法，基於刑罰公平原則之考量，杜絕僥倖之犯罪心理，並
    避免易致鼓勵犯罪之誤解，已刪除第56條連續犯之規定。行
    為人反覆實行之犯罪行為茍係在刑法修正施行後者，因法律
    之修正已生阻斷連續犯之法律效果，除認應合於接續犯、繼
    續犯、集合犯等實質上一罪關係而以一罪論處外，基於一罪
    一罰之刑罰公平性，自應併合處罰。惟所謂「集合犯」，係
    指立法者所制定之犯罪構成要件中，本即預定有數個同種類
    行為而反覆實行之犯罪而言。故是否集合犯之判斷，客觀上
    自應斟酌法律規範之本來意涵、實現該犯罪目的之必要手段
    、社會生活經驗中該犯罪必然反覆實行之常態及社會通念等
    ；主觀上則視其反覆實行之行為是否出於行為人之一個犯意
    ，並秉持刑罰公平原則，加以判斷之。觀諸刑法第239 條後
    段相姦罪之構成要件文義衡之，實無從認定立法者本即預定
    該犯罪之本質，必有數個同種類行為而反覆實行之集合犯行
    ，故相姦罪尚難認係集合犯之罪。又依刑法第56條修正理由
    之說明，謂「對繼續犯同一罪名之罪者，均適用連續犯之規
    定論處，不無鼓勵犯罪之嫌，亦使國家刑罰權之行使發生不
    合理之現象」、「基於連續犯原為數罪之本質及刑罰公平原
    則之考量，爰刪除有關連續犯之規定」等語，即係將本應各
    自獨立評價之數罪，回歸本來就應賦予複數法律效果之原貌
    。因此，就刑法修正施行後多次相姦之犯行，採一罪一罰，
    始符合立法本旨。因此，刑法修正施行後多次相姦之犯行，
    除符合接續犯之要件外，則應一罪一罰，合併定其應執行之
    刑。本件被告並非於同一時地，接續為法律評價單一行為之
    相姦行為，非屬接續犯，應堪審認。又相姦罪之本質，自始
    並未預定為同種類行為而有反覆實施之外觀，而被告488 次
    相姦行為，短則相隔1日，長則相距10 數日，時地又非均同
    ，顯係另行起意，性質上亦非屬集合犯，亦堪認定，聲請意
    旨認係基於接續之犯意為之，論以1 罪，容有誤會，併此敘
    明。
四、爰審酌被告張春惠為告訴人張春秀之胞妹，明知林建興係為
    告訴人之配偶，竟在林建興與告訴人婚姻關係存續中，與林
    建興一同違背倫常法理而為相姦行為長達6 年，時間匪短，
    已破壞告訴人婚姻與家庭生活美滿，所為亦不尊重告訴人基
    於配偶合法婚姻所保障性生活權利，對告訴人造成莫大之精
    神痛苦，無足可取；另念及被告犯後於偵查中業已坦承犯行
    ，及考量告訴人所受傷害、被告之犯罪動機、智識程度等一
    切情狀，分別量處如主文所示之刑，並定其應執行之刑，又
    本件被告行為後，刑法第41條業於98年12月30日經修正公布
    ，於99年1月1日生效施行。其中第41條第1 項因為求用語統
    一，而將原規定之「受六個月以下有期徒刑」修正為「受六
    月以下有期徒刑」，核屬文字修正，自無新舊法比較之問題
    。而修正前刑法第41條第8 項原規定：「第一項至第三項規
    定於數罪併罰，其應執行之刑未逾六個月者，亦適用之。」
    業經依司法院大法官釋字第662號解釋（98年6月19日公布）
    ：「中華民國94年2月2日修正公布之現行刑法第41條第2 項
    ，關於數罪併罰，數宣告刑均得易科罰金，而定應執行刑之
    刑逾六個月者，排除適用同條第1 項得易科罰金之規定部分
    ，與憲法第23條規定有違，並與本院釋字第366 號解釋意旨
    不符，應自本解釋公布之日起失其效力。」之意旨，同於98
    年12月30日修正為「第一項至第四項及第七項之規定，於數
    罪併罰之數罪均得易科罰金或易服社會勞動，其應執行之刑
    逾六月者，亦適用之。」該修正前刑法第41條第8 項之規定
    ，依前揭說明，自司法院大法官釋字第662 號解釋公布之日
    起已失其效力，毋庸為新舊法比較，自應適用修正後之刑法
    第41條規定，就定其應執行刑部分，諭知易科罰金之折算標
    準。而就被告所犯犯罪事實欄一、(一)之連續相姦犯行（即
    聲請簡易判決處刑書附表編號1 至57），因係於刑法修正前
    所為者，經比較新舊法之結果，自以修正前刑法第41 條第1
    項前段之易科罰金折算標準，對於被告較為有利而應予適用
    。至被告所犯犯罪事實欄一、(二)部分之多次相姦犯行（即
    聲請簡易判決處刑書附表編號58 至547），因係於刑法修正
    後所為，自均應適用修正後刑法第41條第1 項前段之規定，
    諭知易科罰金之折算標準，是參酌被告所為前開犯行，爰分
    別諭知如主文所示易科罰金之折算標準。另被告自94年12月
    19日起至95年6月27日止所犯之連續相姦犯行及95年7月4 日
    至99年11月3日間所為之488次相姦行為，其中連續相姦犯行
    及71次相姦行為之犯罪時間均在96年4月24 日之前（即聲請
    簡易判決處刑書附表編號1至128），依中華民國九十六年罪
    犯減刑條例第2條第1項第3款、第7條之規定，各應減其宣告
    刑2分之1，並依同條例第9 條之規定，諭知易科罰金之折算
    標準。又按數罪併罰，其中部分之裁判易刑標準係依舊法諭
    知，另部分依新法諭知，合併定刑後之易刑標準，應依刑法
    第2 條之規定，擇有利於受刑人之折算標準適用之，有最高
    法院86年度台非字第87號裁判意旨可參，是本件自應適用修
    正前刑法第41條第1 項前段之規定，就上開所定應執行刑，
    諭知如主文所示之易科罰金折算標準。
五、依刑事訴訟法第449條第1項前段、第3項、第454條第2 項，
    刑法第2條第1項前段，第239條後段、第41條第1項前段、第
    8項、修正前刑法第56條、第41條第1項前段、第2項（94年2
    月2日修正公布）、第51條第5款，廢止前罰金罰鍰提高標準
    條例第2條，現行法規所定貨幣單位折算新臺幣條例第2條，
    中華民國九十六年罪犯減刑條例第2條第1項第3款、第7條、
    第9條，逕以簡易判決處刑。
六、如不服本判決，應於判決送達後10日內，向本院提出上訴狀
    。
中    華    民    國   100    年    11    月    10    日
                  高雄簡易庭    法  官  陳奕帆
以上正本證明與原本無異。
如不服本判決，應於判決送達之日起10日內向本院提出上訴書狀
。
中    華    民    國   100    年    11    月    10    日
                                書記官  張義龍
附錄本判決論罪之法條：
刑法第239 條
有配偶而與人通姦者，處1 年以下有期徒刑。其相姦者亦同。
附件：
臺灣高雄地方法院檢察署檢察官聲請簡易判決處刑書
                                    100年度偵字第13221號
    被      告  張春惠  女  50歲（民國○○年○月○○日生）
                        住高雄市○○區○○路66號
                        國民身分證統一編號：Ｚ000000000號
    辯  護  人  楊雪貞律師
上列被告因妨害家庭案件，業經偵查終結，認為宜以簡易判決處
刑，茲將犯罪事實及證據並所犯法條分敘如下：
        犯罪事實
一、張春惠為張春秀之胞妹，明知林建興（所涉妨害家庭罪嫌另
    為不起訴處分）為張春秀之夫而為有配偶之人，詎基於相姦
    之接續犯意，與林建興於如附表所示之時間、地點，發生性
    交行為共547 次。直至民國99年10月27日凌晨2 時許，林建
    興向張春秀坦承長期與張春惠私通，始知上情。
二、案經張春秀告訴偵辦。
        證據並所犯法條
一、上開犯罪事實，業據被告張春惠於本署偵查中坦承不諱，核
    與告訴人張春秀指述之情節相符，並有證人即同案被告林建
    興於偵訊中結證明確，復有林建興之日記影本1 份在卷可資
    佐證，被告犯嫌堪以認定。
二、核被告張春惠所為，係犯係犯刑法第239 條後段之相姦罪嫌
    。被告與同案被告林建興於上開期間之多次相姦行為，係基
    於同一妨害婚姻之目的，侵害同一法益，在刑法評價上，應
    視為數次之接續實施，為包括一罪之接續犯，請論以一罪。
三、依刑事訴訟法第451 條第1 項聲請逕以簡易判決處刑。
    此  致
臺灣高雄地方法院
中    華    民    國   100    年    9     月    10    日
                              檢 察 官  張 毓 珊
上正本證明與原本無異
中    華    民    國   100    年    9     月    27    日
                              書 記 官
所犯法條：刑法第239 條
中華民國刑法第239條
（通姦罪）
有配偶而與人通姦者，處 1 年以下有期徒刑。其相姦者亦同。
附表
┌──┬──────┬────────────────────────┐
│編號│犯 罪 時 間 │犯        罪        地        點                │
├──┼──────┼────────────────────────┤
│  1 │94年12月19日│高雄市○○區○○街143 巷22號之「康橋商旅」      │
├──┼──────┼────────────────────────┤
│  2 │94年12月20日│高雄市○○區○○路93號之「紅磨坊汽車旅館」      │
├──┼──────┼────────────────────────┤
│  3 │94年12月22日│高雄市○○區○○路93號之「紅磨坊汽車旅館」      │
├──┼──────┼────────────────────────┤
│  4 │94年12月26日│高雄市○○區○○路93號之「紅磨坊汽車旅館」      │
├──┼──────┼────────────────────────┤
│  5 │94年12月27日│高雄市○○區○○路52號之「吉普森汽車旅館」      │
├──┼──────┼────────────────────────┤
│  6 │95年1月9日  │高雄市○○區○○路93號之「紅磨坊汽車旅館」      │
├──┼──────┼────────────────────────┤
│  7 │95年1月12日 │高雄市○○區○○路101巷4號                      │
├──┼──────┼────────────────────────┤
│  8 │95年1 月13日│高雄市○○區○○路101巷4號                      │
├──┼──────┼────────────────────────┤
│  9 │95年1 月13日│高雄市○○區○○路101巷4號                      │
├──┼──────┼────────────────────────┤
│ 10 │95年1 月16日│高雄市苓雅區○○○路94號之「康橋商旅」          │
├──┼──────┼────────────────────────┤
│ 11 │95年1 月18日│高雄市○○區○○路93號之「紅磨坊汽車旅館」      │
├──┼──────┼────────────────────────┤
│ 12 │95年1 月20日│高雄市前鎮區○○○路107號之「三多大飯店」       │
├──┼──────┼────────────────────────┤
│ 13 │95年1 月23日│高雄市○○區○○路93號之「紅磨坊汽車旅館」      │
├──┼──────┼────────────────────────┤
│ 14 │95年1月24日 │高雄市苓雅區○○○路94號之「康橋商旅」          │
├──┼──────┼────────────────────────┤
│ 15 │95年2月7日  │高雄市○○區○○路136號之「康橋商旅」           │
├──┼──────┼────────────────────────┤
│ 16 │95年2月9日  │高雄市○○區○○路101巷4號                      │
├──┼──────┼────────────────────────┤
│ 17 │95年2月10日 │高雄市○○區○○路136號之「康橋商旅」           │
├──┼──────┼────────────────────────┤
│ 18 │95年2月14日 │高雄市○○區○○街78號之「嘉慶大飯店」          │
├──┼──────┼────────────────────────┤
│ 19 │95年2月15日 │高雄市苓雅區○○○路94號之「康橋商旅」          │
├──┼──────┼────────────────────────┤
│ 20 │95年2月17日 │高雄市○○區○○路136號之「康橋商旅」           │
├──┼──────┼────────────────────────┤
│ 21 │95年2月21日 │高雄市○○區○○路93號之「紅磨坊汽車旅館」      │
├──┼──────┼────────────────────────┤
│ 22 │95年2月23日 │高雄市○○區○○路101巷4號                      │
├──┼──────┼────────────────────────┤
│ 23 │95年2月24日 │高雄市苓雅區○○○路94號之「康橋商旅」          │
├──┼──────┼────────────────────────┤
│ 24 │95年2月27日 │高雄市○○區○○路93號之「紅磨坊汽車旅館」      │
├──┼──────┼────────────────────────┤
│ 25 │95年3月1日  │高雄市○○區○○路93號之「紅磨坊汽車旅館」      │
├──┼──────┼────────────────────────┤
│ 26 │95年3月6日  │高雄市○○區○○路93號之「紅磨坊汽車旅館」      │
├──┼──────┼────────────────────────┤
│ 27 │95年3月10日 │高雄市○○區○○路101巷4號                      │
├──┼──────┼────────────────────────┤
│ 28 │95年3月13日 │高雄市○○區○○路66Q號                         │
├──┼──────┼────────────────────────┤
│ 29 │95年3月16日 │高雄市苓雅區○○○路94號之「康橋商旅」          │
├──┼──────┼────────────────────────┤
│ 30 │95年3月22日 │高雄市○○區○○路93號之「紅磨坊汽車旅館」      │
├──┼──────┼────────────────────────┤
│ 31 │95年3月27日 │高雄市苓雅區○○○路94號之「康橋商旅」          │
├──┼──────┼────────────────────────┤
│ 32 │95年3月28日 │高雄市苓雅區○○○路94號之「康橋商旅」          │
├──┼──────┼────────────────────────┤
│ 33 │95年3月30日 │高雄市前鎮區○○○路107號之「三多大飯店」       │
├──┼──────┼────────────────────────┤
│ 34 │95年4月7日  │高雄市○○區○○路136號之「康橋商旅」           │
├──┼──────┼────────────────────────┤
│ 35 │95年4月10日 │高雄市○○區○○路某旅社                        │
├──┼──────┼────────────────────────┤
│ 36 │95年4月13日 │高雄市○○區○○路101巷4號                      │
├──┼──────┼────────────────────────┤
│ 37 │95年4月17日 │高雄市苓雅區○○○路94號之「康橋商旅」          │
├──┼──────┼────────────────────────┤
│ 38 │95年4月20日 │高雄市○○區○○路93號之「紅磨坊汽車旅館」      │
├──┼──────┼────────────────────────┤
│ 39 │95年4月24日 │高雄市苓雅區○○○路94號之「康橋商旅」          │
├──┼──────┼────────────────────────┤
│ 40 │95年4月26日 │高雄市前鎮區○○○路107號之「三多大飯店」       │
├──┼──────┼────────────────────────┤
│ 41 │95年4月27日 │高雄市○○區○○路101巷4號                      │
├──┼──────┼────────────────────────┤
│ 42 │95年4月28日 │高雄市○○區○○街78號之「嘉慶大飯店」          │
├──┼──────┼────────────────────────┤
│ 43 │95年5月2日  │高雄市前鎮區○○○路107號之「三多大飯店」       │
├──┼──────┼────────────────────────┤
│ 44 │95年5月9日  │高雄市○○區○○路136號之「康橋商旅」           │
├──┼──────┼────────────────────────┤
│ 45 │95年5月11日 │高雄市○○區○○路136號之「康橋商旅」           │
├──┼──────┼────────────────────────┤
│ 46 │95年5月12日 │高雄市○○區○○路260號之「高雄雅築大飯店」     │
├──┼──────┼────────────────────────┤
│ 47 │95年5月15日 │高雄市苓雅區○○○路94號之「康橋商旅」          │
├──┼──────┼────────────────────────┤
│ 48 │95年5月18日 │高雄市前鎮區○○○路107號之「三多大飯店」       │
├──┼──────┼────────────────────────┤
│ 49 │95年5月22日 │高雄市○○區○○路93號之「紅磨坊汽車旅館」      │
├──┼──────┼────────────────────────┤
│ 50 │95年5月24日 │高雄市前鎮區○○○路107號之「三多大飯店」       │
├──┼──────┼────────────────────────┤
│ 51 │95年5月26日 │高雄市苓雅區○○○路94號之「康橋商旅」          │
├──┼──────┼────────────────────────┤
│ 52 │95年5月29日 │高雄市苓雅區○○○路94號之「康橋商旅」          │
├──┼──────┼────────────────────────┤
│ 52 │95年6月1日  │高雄市○○區○○街78號之「嘉慶大飯店」          │
├──┼──────┼────────────────────────┤
│ 54 │95年6月8日  │高雄市○○區○○路101巷4號                      │
├──┼──────┼────────────────────────┤
│ 55 │95年6月12日 │高雄市○○區○○街78號之「嘉慶大飯店」          │
├──┼──────┼────────────────────────┤
│ 56 │95年6月15日 │高雄市前鎮區○○○路107號之「三多大飯店」       │
├──┼──────┼────────────────────────┤
│ 57 │95年6月27日 │高雄市○○區○○路93號之「紅磨坊汽車旅館」      │
├──┼──────┼────────────────────────┤
│ 58 │95年7月4日  │高雄市苓雅區○○○路94號之「康橋商旅」          │
├──┼──────┼────────────────────────┤
│ 59 │95年7月6日  │高雄市○○區○○路136號之「康橋商旅」           │
├──┼──────┼────────────────────────┤
│ 60 │95年7月10日 │高雄市前鎮區○○○路107號之「三多大飯店」       │
├──┼──────┼────────────────────────┤
│ 61 │95年7月13日 │高雄市○○區○○街78號之「嘉慶大飯店」          │
├──┼──────┼────────────────────────┤
│ 62 │95年7月17日 │高雄市○○區○○路101巷4號                      │
├──┼──────┼────────────────────────┤
│ 63 │95年7月18日 │高雄市○○區○○路136號之「康橋商旅」           │
├──┼──────┼────────────────────────┤
│ 64 │95年7月21日 │高雄市○○區○○路93號之「紅磨坊汽車旅館」      │
├──┼──────┼────────────────────────┤
│ 65 │95年7月24日 │高雄市○○區○○路93號之「紅磨坊汽車旅館」      │
├──┼──────┼────────────────────────┤
│ 66 │95年7月26日 │高雄市○○區○○路52號之「吉普森汽車旅館」      │
├──┼──────┼────────────────────────┤
│ 67 │95年8月4日  │高雄市○○區○○路93號之「紅磨坊汽車旅館」      │
├──┼──────┼────────────────────────┤
│ 68 │95年8月8日  │高雄市前鎮區○○○路107號之「三多大飯店」       │
├──┼──────┼────────────────────────┤
│ 69 │95年8月10日 │高雄市前鎮區○○○路107號之「三多大飯店」       │
├──┼──────┼────────────────────────┤
│ 70 │95年8月15日 │高雄市苓雅區○○○路94號之「康橋商旅」          │
├──┼──────┼────────────────────────┤
│ 71 │95年8月16日 │高雄市○○區○○路101巷4號                      │
├──┼──────┼────────────────────────┤
│ 72 │95年8月18日 │高雄市苓雅區○○○路94號之「康橋商旅」          │
├──┼──────┼────────────────────────┤
│ 73 │95年8月22日 │高雄市○○區○○路93號之「紅磨坊汽車旅館」      │
├──┼──────┼────────────────────────┤
│ 74 │95年8月25日 │高雄市○○區○○路52號之「吉普森汽車旅館」      │
├──┼──────┼────────────────────────┤
│ 75 │95年8月31日 │另案被告林建興之公司3樓                         │
├──┼──────┼────────────────────────┤
│ 76 │95年9月5日  │高雄市○○區○○路136號之「康橋商旅」           │
├──┼──────┼────────────────────────┤
│ 77 │95年9月13日 │高雄市○○區○○路101巷4號                      │
├──┼──────┼────────────────────────┤
│ 78 │95年9月15日 │高雄市苓雅區○○○路94號之「康橋商旅」          │
├──┼──────┼────────────────────────┤
│ 79 │95年9月18日 │高雄市○○區○○路136號之「康橋商旅」           │
├──┼──────┼────────────────────────┤
│ 80 │95年9月22日 │高雄市○○區○○路93號之「紅磨坊汽車旅館」      │
├──┼──────┼────────────────────────┤
│ 81 │95年9月28日 │高雄市○○區○○路136號之「康橋商旅」           │
├──┼──────┼────────────────────────┤
│ 82 │95年10月2日 │高雄市○○區○○路101巷4號                      │
├──┼──────┼────────────────────────┤
│ 83 │95年10月5日 │高雄市○○區○○路101巷4號                      │
├──┼──────┼────────────────────────┤
│ 84 │95年10月11日│高雄市○○區○○路136號之「康橋商旅」           │
├──┼──────┼────────────────────────┤
│ 85 │95年10月13日│高雄市○○區○○路136號之「康橋商旅」           │
├──┼──────┼────────────────────────┤
│ 86 │95年10月16日│高雄市○○區○○路136號之「康橋商旅」           │
├──┼──────┼────────────────────────┤
│ 87 │95年10月18日│高雄市○○區○○路136號之「康橋商旅」           │
├──┼──────┼────────────────────────┤
│ 88 │95年10月19日│高雄市○○區○○路93號之「紅磨坊汽車旅館」      │
├──┼──────┼────────────────────────┤
│ 89 │95年10月24日│高雄市○○區○○路93號之「紅磨坊汽車旅館」      │
├──┼──────┼────────────────────────┤
│ 90 │95年10月25日│高雄市○○區○○路52號之「吉普森汽車旅館」      │
├──┼──────┼────────────────────────┤
│ 91 │95年11月1日 │高雄市○○區○○路136號之「康橋商旅」           │
├──┼──────┼────────────────────────┤
│ 92 │95年11月6日 │高雄市前鎮區○○○路107號之「三多大飯店」       │
├──┼──────┼────────────────────────┤
│ 93 │95年11月7日 │高雄市○○區○○路93號之「紅磨坊汽車旅館」      │
├──┼──────┼────────────────────────┤
│ 94 │95年11月10日│高雄市○○區○○路136號之「康橋商旅」           │
├──┼──────┼────────────────────────┤
│ 95 │95年11月13日│高雄市○○區○○路136號之「康橋商旅」           │
├──┼──────┼────────────────────────┤
│ 96 │95年11月15日│高雄市苓雅區○○○路94號之「康橋商旅」          │
├──┼──────┼────────────────────────┤
│ 97 │95年11月17日│高雄市苓雅區○○○路94號之「康橋商旅」          │
├──┼──────┼────────────────────────┤
│ 98 │95年11月20日│高雄市前鎮區○○○路107號之「三多大飯店」       │
├──┼──────┼────────────────────────┤
│ 99 │95年11月22日│高雄市○○區○○路93號之「紅磨坊汽車旅館」      │
├──┼──────┼────────────────────────┤
│100 │95年11月23日│高雄市○○區○○路101巷4號                      │
├──┼──────┼────────────────────────┤
│101 │95年11月30日│高雄市前鎮區○○○路107號之「三多大飯店」       │
├──┼──────┼────────────────────────┤
│102 │95年12月7日 │高雄市○○區○○路101巷4號                      │
├──┼──────┼────────────────────────┤
│103 │95年12月12日│高雄市前鎮區○○○路107號之「三多大飯店」       │
├──┼──────┼────────────────────────┤
│104 │95年12月14日│高雄市○○區○○路101巷4號                      │
├──┼──────┼────────────────────────┤
│105 │95年12月15日│高雄市前鎮區○○○路107號之「三多大飯店」       │
├──┼──────┼────────────────────────┤
│106 │95年12月18日│高雄市苓雅區○○○路94號之「康橋商旅」          │
├──┼──────┼────────────────────────┤
│107 │95年12月20日│高雄市○○區○○路93號之「紅磨坊汽車旅館」      │
├──┼──────┼────────────────────────┤
│108 │95年12月22日│高雄市○○區○○路93號之「紅磨坊汽車旅館」      │
├──┼──────┼────────────────────────┤
│109 │96年1月3日  │高雄市○○區○○路136號之「康橋商旅」           │
├──┼──────┼────────────────────────┤
│110 │96年1月5日  │高雄市○○區○○路136號之「康橋商旅」           │
├──┼──────┼────────────────────────┤
│111 │96年1月11日 │高雄市苓雅區○○○路94號之「康橋商旅」          │
├──┼──────┼────────────────────────┤
│112 │96年1月12日 │高雄市苓雅區○○○路94號之「康橋商旅」          │
├──┼──────┼────────────────────────┤
│113 │96年1月17日 │高雄市○○區○○路136號之「康橋商旅」           │
├──┼──────┼────────────────────────┤
│114 │96年1月29日 │高雄市前鎮區○○○路107號之「三多大飯店」       │
├──┼──────┼────────────────────────┤
│115 │96年1月31日 │高雄市苓雅區○○○路94號之「康橋商旅」          │
├──┼──────┼────────────────────────┤
│116 │96年2月2日  │高雄市苓雅區○○○路94號之「康橋商旅」          │
├──┼──────┼────────────────────────┤
│117 │96年3月7日  │高雄市○○區○○路101巷4號                      │
├──┼──────┼────────────────────────┤
│118 │96年3月9日  │高雄市○○區○○路101巷4號                      │
├──┼──────┼────────────────────────┤
│119 │96年3月11日 │高雄市○○區○○路101巷4號                      │
├──┼──────┼────────────────────────┤
│120 │96年3月16日 │高雄市○○區○○路93號之「紅磨坊汽車旅館」      │
├──┼──────┼────────────────────────┤
│121 │96年3月21日 │高雄市○○區○○路93號之「紅磨坊汽車旅館」      │
├──┼──────┼────────────────────────┤
│122 │96年4月2日  │高雄市苓雅區○○○路94號之「康橋商旅」          │
├──┼──────┼────────────────────────┤
│123 │96年4月4日  │高雄市苓雅區○○○路94號之「康橋商旅」          │
├──┼──────┼────────────────────────┤
│124 │96年4月9日  │高雄市苓雅區○○○路94號之「康橋商旅」          │
├──┼──────┼────────────────────────┤
│125 │96年4月11日 │高雄市○○區○○路66號                          │
├──┼──────┼────────────────────────┤
│126 │96年4月13日 │高雄市○○區○○路66號                          │
├──┼──────┼────────────────────────┤
│127 │96年4月17日 │高雄市○○區○○路66號                          │
├──┼──────┼────────────────────────┤
│128 │96年4月20日 │高雄市○○區○○路66號                          │
├──┼──────┼────────────────────────┤
│129 │96年4月27日 │高雄市○○區○○路101巷4號                      │
├──┼──────┼────────────────────────┤
│130 │96年5月1日  │另案被告林建興汽車內                            │
├──┼──────┼────────────────────────┤
│131 │96年5月4日  │高雄市○○區○○路136號之「康橋商旅」           │
├──┼──────┼────────────────────────┤
│132 │96年5月9日  │高雄市○○區○○路136號之「康橋商旅」           │
├──┼──────┼────────────────────────┤
│133 │96年5月11日 │高雄市○○區○○路66號                          │
├──┼──────┼────────────────────────┤
│134 │96年5月14日 │高雄市○○區○○路66號                          │
├──┼──────┼────────────────────────┤
│135 │96年5月16日 │高雄市苓雅區○○○路94號之「康橋商旅」          │
├──┼──────┼────────────────────────┤
│136 │96年5月18日 │高雄市○○區○○路66號                          │
├──┼──────┼────────────────────────┤
│137 │96年5月28日 │高雄市○○區○○路260號之「高雄雅築大飯店」     │
├──┼──────┼────────────────────────┤
│138 │96年5月30日 │高雄市○○區○○路136號之「康橋商旅」           │
├──┼──────┼────────────────────────┤
│139 │96年6月5日  │高雄市前鎮區○○○路107號之「三多大飯店」       │
├──┼──────┼────────────────────────┤
│140 │96年6月6日  │高雄市苓雅區○○○路94號之「康橋商旅」          │
├──┼──────┼────────────────────────┤
│141 │96年6月8日  │高雄市○○區○○路136號之「康橋商旅」           │
├──┼──────┼────────────────────────┤
│142 │96年6月12日 │高雄市○○區○○路260號之「高雄雅築大飯店」     │
├──┼──────┼────────────────────────┤
│143 │96年6月15日 │高雄市○○區○○路93號之「紅磨坊汽車旅館」      │
├──┼──────┼────────────────────────┤
│144 │96年6月18日 │高雄市○○區○○路136號之「康橋商旅」           │
├──┼──────┼────────────────────────┤
│145 │96年6月25日 │高雄市○○區○○路52號之「吉普森汽車旅館」      │
├──┼──────┼────────────────────────┤
│146 │96年7月4日  │高雄市○○區○○路136號之「康橋商旅」           │
├──┼──────┼────────────────────────┤
│147 │96年7月6日  │高雄市○○區○○路52號之「吉普森汽車旅館」      │
├──┼──────┼────────────────────────┤
│148 │96年7月10日 │高雄市○○區○○路101巷4號                      │
├──┼──────┼────────────────────────┤
│149 │96年7月13日 │高雄市○○區○○路93號之「紅磨坊汽車旅館」      │
├──┼──────┼────────────────────────┤
│150 │96年7月24日 │高雄市○○區○○路260號之「高雄雅築大飯店」     │
├──┼──────┼────────────────────────┤
│151 │96年7月25日 │高雄市○○區○○路52號之「吉普森汽車旅館」      │
├──┼──────┼────────────────────────┤
│152 │96年7月30日 │高雄市○○區○○路260號之「高雄雅築大飯店」     │
├──┼──────┼────────────────────────┤
│153 │96年8月1日  │高雄市○○區○○路136號之「康橋商旅」           │
├──┼──────┼────────────────────────┤
│154 │96年8月6日  │高雄市○○區○○路260號之「高雄雅築大飯店」     │
├──┼──────┼────────────────────────┤
│155 │96年8月8日  │高雄市○○區○○路260號之「高雄雅築大飯店」     │
├──┼──────┼────────────────────────┤
│156 │96年8月20日 │高雄市苓雅區○○○路94號之「康橋商旅」          │
├──┼──────┼────────────────────────┤
│157 │96年8月22日 │高雄市○○區○○路66號                          │
├──┼──────┼────────────────────────┤
│158 │96年8月24日 │高雄市○○區○○路260號之「高雄雅築大飯店」     │
├──┼──────┼────────────────────────┤
│159 │96年8月27日 │高雄市○○區○○路260號之「高雄雅築大飯店」     │
├──┼──────┼────────────────────────┤
│160 │96年8月30日 │高雄市○○區○○路66號                          │
├──┼──────┼────────────────────────┤
│161 │96年8月31日 │高雄市○○區○○路260號之「高雄雅筑大飯店」     │
├──┼──────┼────────────────────────┤
│162 │96年9月3日  │高雄市○○區○○路136號之「康橋商旅」           │
├──┼──────┼────────────────────────┤
│163 │96年9月7日  │高雄市○○區○○路136號之「康橋商旅」           │
├──┼──────┼────────────────────────┤
│164 │96年9月10日 │高雄市○○區○○路136號之「康橋商旅」           │
├──┼──────┼────────────────────────┤
│165 │96年9月18日 │高雄市苓雅區○○○路94號之「康橋商旅」          │
├──┼──────┼────────────────────────┤
│166 │96年9月19日 │高雄市○○區○○路260號之「高雄雅築大飯店」     │
├──┼──────┼────────────────────────┤
│167 │96年9月21日 │高雄市○○區○○路93號之「紅磨坊汽車旅館」      │
├──┼──────┼────────────────────────┤
│168 │96年9月27日 │高雄市○○區○○路52號之「吉普森汽車旅館」      │
├──┼──────┼────────────────────────┤
│169 │96年9月28日 │高雄市○○區○○路260號之「高雄雅築大飯店」     │
├──┼──────┼────────────────────────┤
│170 │96年10月3日 │高雄市○○區○○路136號之「康橋商旅」           │
├──┼──────┼────────────────────────┤
│171 │96年10月4日 │高雄市○○區○○路136號之「康橋商旅」           │
├──┼──────┼────────────────────────┤
│172 │96年10月12日│高雄市○○區○○路260號之「高雄雅築大飯店」     │
├──┼──────┼────────────────────────┤
│173 │96年10月16日│高雄市○○區○○路136號之「康橋商旅」           │
├──┼──────┼────────────────────────┤
│174 │96年10月18日│高雄市苓雅區○○○路94號之「康橋商旅」          │
├──┼──────┼────────────────────────┤
│175 │96年10月19日│高雄市○○區○○路93號之「紅磨坊汽車旅館」      │
├──┼──────┼────────────────────────┤
│176 │96年10月22日│高雄市○○區○○路66號                          │
├──┼──────┼────────────────────────┤
│177 │96年10月24日│高雄市○○區○○路52號之「吉普森汽車旅館」      │
├──┼──────┼────────────────────────┤
│178 │96年10月26日│高雄市○○區○○路260號之「高雄雅築大飯店」     │
├──┼──────┼────────────────────────┤
│179 │96年11月1日 │高雄市○○區○○路136號之「康橋商旅」           │
├──┼──────┼────────────────────────┤
│180 │96年11月5日 │高雄市○○區○○路136號之「康橋商旅」           │
├──┼──────┼────────────────────────┤
│181 │96年11月13日│高雄市苓雅區○○○路94號之「康橋商旅」          │
├──┼──────┼────────────────────────┤
│182 │96年11月15日│高雄市○○區○○路136號之「康橋商旅」           │
├──┼──────┼────────────────────────┤
│183 │96年11月19日│高雄市苓雅區○○○路94號之「康橋商旅」          │
├──┼──────┼────────────────────────┤
│184 │96年11月21日│高雄市○○區○○路66號                          │
├──┼──────┼────────────────────────┤
│185 │96年11月24日│高雄市○○區○○路136號之「康橋商旅」           │
├──┼──────┼────────────────────────┤
│186 │96年11月26日│高雄市○○區○○路260號之「高雄雅築大飯店」     │
├──┼──────┼────────────────────────┤
│187 │96年11月28日│高雄市苓雅區○○○路94號之「康橋商旅」          │
├──┼──────┼────────────────────────┤
│188 │96年11月30日│高雄市○○區○○路66號                          │
├──┼──────┼────────────────────────┤
│189 │96年12月11日│高雄市苓雅區○○○路94號之「康橋商旅」          │
├──┼──────┼────────────────────────┤
│190 │96年12月12日│高雄市○○區○○路136號之「康橋商旅」           │
├──┼──────┼────────────────────────┤
│191 │96年12月17日│高雄市苓雅區○○○路94號之「康橋商旅」          │
├──┼──────┼────────────────────────┤
│192 │96年12月24日│高雄市○○區○○路260號之「高雄雅築大飯店」     │
├──┼──────┼────────────────────────┤
│193 │96年12月26日│高雄市○○區○○路93號之「紅磨坊汽車旅館」      │
├──┼──────┼────────────────────────┤
│194 │96年12月27日│高雄市○○區○○路260號之「高雄雅築大飯店」     │
├──┼──────┼────────────────────────┤
│195 │96年12月31日│高雄市○○區○○路136號之「康橋商旅」           │
├──┼──────┼────────────────────────┤
│196 │97年1月8日  │高雄市○○區○○路136號之「康橋商旅」           │
├──┼──────┼────────────────────────┤
│197 │97年1月10日 │高雄市○○區○○路260號之「高雄雅築大飯店」     │
├──┼──────┼────────────────────────┤
│198 │97年1月13日 │高雄市○○區○○路93號之「紅磨坊汽車旅館」      │
├──┼──────┼────────────────────────┤
│199 │97年1月15日 │高雄市○○區○○路136號之「康橋商旅」           │
├──┼──────┼────────────────────────┤
│200 │97年1月18日 │高雄市○○區○○路93號之「紅磨坊汽車旅館」      │
├──┼──────┼────────────────────────┤
│201 │97年1月21日 │高雄市○○區○○路93號之「紅磨坊汽車旅館」      │
├──┼──────┼────────────────────────┤
│202 │97年1月22日 │高雄市○○區○○路93號之「紅磨坊汽車旅館」      │
├──┼──────┼────────────────────────┤
│203 │97年1月25日 │高雄市○○區○○路260號之「高雄雅築大飯店」     │
├──┼──────┼────────────────────────┤
│204 │97年1月28日 │高雄市○○區○○路93號之「紅磨坊汽車旅館」      │
├──┼──────┼────────────────────────┤
│205 │97年2月4日  │高雄市○○區○○路93號之「紅磨坊汽車旅館」      │
├──┼──────┼────────────────────────┤
│206 │97年2月18日 │高雄市○○區○○路136號之「康橋商旅」           │
├──┼──────┼────────────────────────┤
│207 │97年2月22日 │高雄市苓雅區○○○路94號之「康橋商旅」          │
├──┼──────┼────────────────────────┤
│208 │97年3月3日  │高雄市○○區○○路136號之「康橋商旅」           │
├──┼──────┼────────────────────────┤
│209 │97年3月5日  │高雄市○○區○○路136號之「康橋商旅」           │
├──┼──────┼────────────────────────┤
│210 │97年3月7日  │高雄市○○區○○路136號之「康橋商旅」           │
├──┼──────┼────────────────────────┤
│211 │97年3月11日 │高雄市○○區○○路136號之「康橋商旅」           │
├──┼──────┼────────────────────────┤
│212 │97年3月13日 │高雄市○○區○○路136號之「康橋商旅」           │
├──┼──────┼────────────────────────┤
│213 │97年3月14日 │高雄市○○區○○路93號之「紅磨坊汽車旅館」      │
├──┼──────┼────────────────────────┤
│214 │97年3月18日 │高雄市○○區○○路136號之「康橋商旅」           │
├──┼──────┼────────────────────────┤
│215 │97年3月20日 │高雄市○○區○○路93號之「紅磨坊汽車旅館」      │
├──┼──────┼────────────────────────┤
│216 │97年3月21日 │高雄市前鎮區○○○路107號之「三多大飯店」       │
├──┼──────┼────────────────────────┤
│217 │97年4月1日  │高雄市○○區○○路136號之「康橋商旅」           │
├──┼──────┼────────────────────────┤
│218 │97年4月3日  │高雄市○○區○○路136號之「康橋商旅」           │
├──┼──────┼────────────────────────┤
│219 │97年4月8日  │高雄市○○區○○路136號之「康橋商旅」           │
├──┼──────┼────────────────────────┤
│220 │97年4月10日 │高雄市○○區○○路136號之「康橋商旅」           │
├──┼──────┼────────────────────────┤
│221 │97年4月11日 │高雄市○○區○○路136號之「康橋商旅」           │
├──┼──────┼────────────────────────┤
│222 │97年4月15日 │高雄市○○區○○路136號之「康橋商旅」           │
├──┼──────┼────────────────────────┤
│223 │97年4月18日 │高雄市○○區○○路93號之「紅磨坊汽車旅館」      │
├──┼──────┼────────────────────────┤
│224 │97年4月24日 │高雄市○○區○○路136號之「康橋商旅」           │
├──┼──────┼────────────────────────┤
│225 │97年4月28日 │高雄市○○區○○路136號之「康橋商旅」           │
├──┼──────┼────────────────────────┤
│226 │97年5月1日  │高雄市○○區○○路101巷4號                      │
├──┼──────┼────────────────────────┤
│227 │97年5月5日  │高雄市○○區○○路136號之「康橋商旅」           │
├──┼──────┼────────────────────────┤
│228 │97年5月9日  │高雄市○○區○○路136號之「康橋商旅」           │
├──┼──────┼────────────────────────┤
│229 │97年5月12日 │高雄市○○區○○路136號之「康橋商旅」           │
├──┼──────┼────────────────────────┤
│230 │97年5月15日 │高雄市○○區○○路136號之「康橋商旅」           │
├──┼──────┼────────────────────────┤
│231 │97年5月23日 │高雄市○○區○○路136號之「康橋商旅」           │
├──┼──────┼────────────────────────┤
│232 │97年5月26日 │高雄市○○區○○路260號之「高雄雅築大飯店」     │
├──┼──────┼────────────────────────┤
│233 │97年5月28日 │高雄市○○區○○路66號                          │
├──┼──────┼────────────────────────┤
│234 │97年5月30日 │高雄市○○區○○路136號之「康橋商旅」           │
├──┼──────┼────────────────────────┤
│235 │97年6月6日  │高雄市○○區○○路136號之「康橋商旅」           │
├──┼──────┼────────────────────────┤
│236 │97年6月11日 │高雄市苓雅區○○○路94號之「康橋商旅」          │
├──┼──────┼────────────────────────┤
│237 │97年6月13日 │高雄市○○區○○路93號之「紅磨坊汽車旅館」      │
├──┼──────┼────────────────────────┤
│238 │97年6月20日 │高雄市○○區○○路66號                          │
├──┼──────┼────────────────────────┤
│239 │97年6月23日 │高雄市○○區○○路136號之「康橋商旅」           │
├──┼──────┼────────────────────────┤
│240 │97年6月26日 │高雄市○○區○○路260號之「高雄雅築大飯店」     │
├──┼──────┼────────────────────────┤
│241 │97年7月3日  │高雄市○○區○○路136號之「康橋商旅」           │
├──┼──────┼────────────────────────┤
│242 │97年7月7日  │高雄市○○區○○路260號之「高雄雅築大飯店」     │
├──┼──────┼────────────────────────┤
│243 │97年7月11日 │高雄市○○區○○路93號之「紅磨坊汽車旅館」      │
├──┼──────┼────────────────────────┤
│244 │97年7月21日 │高雄市苓雅區○○○路94號之「康橋商旅」          │
├──┼──────┼────────────────────────┤
│245 │97年7月23日 │高雄市○○區○○路136號之「康橋商旅」           │
├──┼──────┼────────────────────────┤
│246 │97年7月25日 │高雄市○○區○○路260號之「高雄雅築大飯店」     │
├──┼──────┼────────────────────────┤
│247 │97年7月29日 │高雄市○○區○○路66號                          │
├──┼──────┼────────────────────────┤
│248 │97年8月1日  │高雄市○○區○○路136號之「康橋商旅」           │
├──┼──────┼────────────────────────┤
│249 │97年8月5日  │高雄市苓雅區○○○路84號之「林森會館」          │
├──┼──────┼────────────────────────┤
│250 │97年8月13日 │高雄市○○區○○路101巷4號                      │
├──┼──────┼────────────────────────┤
│251 │97年8月15日 │高雄市○○區○○路66號                          │
├──┼──────┼────────────────────────┤
│252 │97年8月20日 │高雄市苓雅區○○○路94號之「康橋商旅」          │
├──┼──────┼────────────────────────┤
│253 │97年8月22日 │高雄市○○區○○路66號                          │
├──┼──────┼────────────────────────┤
│254 │97年8月25日 │高雄市○○區○○路260號之「高雄雅築大飯店」     │
├──┼──────┼────────────────────────┤
│255 │97年8月28日 │高雄市○○區○○路66號                          │
├──┼──────┼────────────────────────┤
│256 │97年8月29日 │高雄市三民區○○○路172號之「益大商旅」         │
├──┼──────┼────────────────────────┤
│257 │97年9月2日  │高雄市苓雅區○○○路84號之「林森會館」          │
├──┼──────┼────────────────────────┤
│258 │97年9月12日 │高雄市○○區○○路66號                          │
├──┼──────┼────────────────────────┤
│259 │97年9月15日 │高雄市○○區○○路66號                          │
├──┼──────┼────────────────────────┤
│260 │97年9月18日 │高雄市○○區○○路101巷4號                      │
├──┼──────┼────────────────────────┤
│261 │97年9月19日 │高雄市苓雅區○○○路94號之「康橋商旅」          │
├──┼──────┼────────────────────────┤
│262 │97年9月22日 │高雄市○○區○○路66號                          │
├──┼──────┼────────────────────────┤
│263 │97年9月23日 │高雄市○○區○○路66號                          │
├──┼──────┼────────────────────────┤
│264 │97年9月26日 │高雄市○○區○○路66號                          │
├──┼──────┼────────────────────────┤
│265 │97年9月29日 │高雄市○○區○○路66號                          │
├──┼──────┼────────────────────────┤
│266 │97年10月8日 │高雄市○○區○○路66號                          │
├──┼──────┼────────────────────────┤
│267 │97年10月9日 │高雄市苓雅區○○○路94號之「康橋商旅」          │
├──┼──────┼────────────────────────┤
│268 │97年10月13日│高雄市○○區○○路66號                          │
├──┼──────┼────────────────────────┤
│269 │97年10月16日│高雄市前鎮區○○○路107號之「三多大飯店」       │
├──┼──────┼────────────────────────┤
│270 │97年10月17日│高雄市○○區○○路66號                          │
├──┼──────┼────────────────────────┤
│271 │97年10月21日│高雄市○○區○○路136號之「康橋商旅」           │
├──┼──────┼────────────────────────┤
│272 │97年10月22日│高雄市○○區○○路101巷4號                      │
├──┼──────┼────────────────────────┤
│273 │97年10月27日│高雄市○○區○○路260號之「高雄雅築大飯店」     │
├──┼──────┼────────────────────────┤
│274 │97年11月3日 │高雄市○○區○○路136號之「康橋商旅」           │
├──┼──────┼────────────────────────┤
│275 │97年11月5日 │高雄市○○區○○路66號                          │
├──┼──────┼────────────────────────┤
│276 │97年11月7日 │高雄市○○區○○路136號之「康橋商旅」           │
├──┼──────┼────────────────────────┤
│277 │97年11月11日│高雄市○○區○○路66號                          │
├──┼──────┼────────────────────────┤
│278 │97年11月13日│高雄市○○區○○路66號                          │
├──┼──────┼────────────────────────┤
│279 │97年11月14日│高雄市○○區○○路136號之「康橋商旅」           │
├──┼──────┼────────────────────────┤
│280 │97年11月17日│高雄市○○區○○路136號之「康橋商旅」           │
├──┼──────┼────────────────────────┤
│281 │97年11月19日│高雄市○○區○○路136號之「康橋商旅」           │
├──┼──────┼────────────────────────┤
│282 │97年11月20日│高雄市○○區○○路66號                          │
├──┼──────┼────────────────────────┤
│283 │97年11月24日│高雄市○○區○○路66號                          │
├──┼──────┼────────────────────────┤
│284 │97年12月2日 │高雄市○○區○○路66號                          │
├──┼──────┼────────────────────────┤
│285 │97年12月5日 │高雄市○○區○○路260號之「高雄雅築大飯店」     │
├──┼──────┼────────────────────────┤
│286 │97年12月8日 │高雄市苓雅區○○○路84號之「林森會館」          │
├──┼──────┼────────────────────────┤
│287 │97年12月10日│高雄市前鎮區○○○路107號之「三多大飯店」       │
├──┼──────┼────────────────────────┤
│288 │97年12月12日│高雄市○○區○○路66號                          │
├──┼──────┼────────────────────────┤
│289 │97年12月15日│高雄市三民區○○○路172號之「益大商旅」         │
├──┼──────┼────────────────────────┤
│290 │97年12月16日│高雄市○○區○○路136號之「康橋商旅」           │
├──┼──────┼────────────────────────┤
│291 │97年12月18日│高雄市前鎮區○○○路107號之「三多大飯店」       │
├──┼──────┼────────────────────────┤
│292 │97年12月19日│高雄市○○區○○路101巷4號                      │
├──┼──────┼────────────────────────┤
│293 │97年12月29日│高雄市○○區○○路136號之「康橋商旅」           │
├──┼──────┼────────────────────────┤
│294 │97年12月31日│高雄市○○區○○路66號                          │
├──┼──────┼────────────────────────┤
│295 │98年1月2日  │高雄市○○區○○路93號之「紅磨坊汽車旅館」      │
├──┼──────┼────────────────────────┤
│296 │98年1月5日  │高雄市○○區○○路66號                          │
├──┼──────┼────────────────────────┤
│297 │98年1月9日  │高雄市○○區○○路66號                          │
├──┼──────┼────────────────────────┤
│298 │98年1月12日 │高雄市○○區○○路136號之「康橋商旅」           │
├──┼──────┼────────────────────────┤
│299 │98年1月15日 │高雄市○○區○○路136號之「康橋商旅」           │
├──┼──────┼────────────────────────┤
│300 │98年1月29日 │高雄市○○區○○路136號之「康橋商旅」           │
├──┼──────┼────────────────────────┤
│301 │98年2月1日  │高雄市○○區○○路93號之「紅磨坊汽車旅館」      │
├──┼──────┼────────────────────────┤
│302 │98年2月3日  │高雄市新興區○○○路75號之「瑞谷大飯店」        │
├──┼──────┼────────────────────────┤
│303 │98年2月6日  │高雄市新興區○○○路75號之「瑞谷大飯店」        │
├──┼──────┼────────────────────────┤
│304 │98年2月10日 │高雄市新興區○○○路75號之「瑞谷大飯店」        │
├──┼──────┼────────────────────────┤
│305 │98年2月13日 │高雄市○○區○○路93號之「紅磨坊汽車旅館」      │
├──┼──────┼────────────────────────┤
│306 │98年2月19日 │高雄市○○區○○路260號之「高雄雅築大飯店」     │
├──┼──────┼────────────────────────┤
│307 │98年2月21日 │高雄市○○區○○路66號                          │
├──┼──────┼────────────────────────┤
│308 │98年2月23日 │高雄市○○區○○路66號                          │
├──┼──────┼────────────────────────┤
│309 │98年2月26日 │高雄市○○區○○路66號                          │
├──┼──────┼────────────────────────┤
│310 │98年2月27日 │高雄市○○區○○路260號之「高雄雅築大飯店」     │
├──┼──────┼────────────────────────┤
│311 │98年3月2日  │高雄市新興區○○○路75號之「瑞谷大飯店」        │
├──┼──────┼────────────────────────┤
│312 │98年3月4日  │高雄市新興區○○○路75號之「瑞谷大飯店」        │
├──┼──────┼────────────────────────┤
│313 │98年3月6日  │高雄市新興區○○○路75號之「瑞谷大飯店」        │
├──┼──────┼────────────────────────┤
│314 │98年3月10日 │高雄市新興區○○○路75號之「瑞谷大飯店」        │
├──┼──────┼────────────────────────┤
│315 │98年3月11日 │高雄市○○區○○路66號                          │
├──┼──────┼────────────────────────┤
│316 │98年3月12日 │高雄市○○區○○路66號                          │
├──┼──────┼────────────────────────┤
│317 │98年3月18日 │高雄市新興區○○○路75號之「瑞谷大飯店」        │
├──┼──────┼────────────────────────┤
│318 │98年3月20日 │高雄市○○區○○路101巷4號                      │
├──┼──────┼────────────────────────┤
│319 │98年3月23日 │高雄市○○區○○路66號                          │
├──┼──────┼────────────────────────┤
│320 │98年3月25日 │高雄市○○區○○路66號                          │
├──┼──────┼────────────────────────┤
│321 │98年3月27日 │高雄市新興區○○○路75號之「瑞谷大飯店」        │
├──┼──────┼────────────────────────┤
│322 │98年3月31日 │高雄市新興區○○○路75號之「瑞谷大飯店」        │
├──┼──────┼────────────────────────┤
│323 │98年4月2日  │高雄市○○區○○路66號                          │
├──┼──────┼────────────────────────┤
│324 │98年4月3日  │高雄市新興區○○○路75號之「瑞谷大飯店」        │
├──┼──────┼────────────────────────┤
│325 │98年4月5日  │高雄市新興區○○○路75號之「瑞谷大飯店」        │
├──┼──────┼────────────────────────┤
│326 │98年4月7日  │高雄市新興區○○○路75號之「瑞谷大飯店」        │
├──┼──────┼────────────────────────┤
│327 │98年4月13日 │高雄市○○區○○路66號                          │
├──┼──────┼────────────────────────┤
│328 │98年4月17日 │高雄市○○區○○路66號                          │
├──┼──────┼────────────────────────┤
│329 │98年4月18日 │高雄市○○區○○路93號之「紅磨坊汽車旅館」      │
├──┼──────┼────────────────────────┤
│330 │98年4月20日 │高雄市新興區○○○路75號之「瑞谷大飯店」        │
├──┼──────┼────────────────────────┤
│331 │98年4月21日 │高雄市○○區○○路66號                          │
├──┼──────┼────────────────────────┤
│332 │98年4月23日 │高雄市○○區○○路66號                          │
├──┼──────┼────────────────────────┤
│333 │98年4月24日 │高雄市新興區○○○路75號之「瑞谷大飯店」        │
├──┼──────┼────────────────────────┤
│334 │98年4月27日 │高雄市新興區○○○路75號之「瑞谷大飯店」        │
├──┼──────┼────────────────────────┤
│335 │98年4月30日 │高雄市新興區○○○路75號之「瑞谷大飯店」        │
├──┼──────┼────────────────────────┤
│336 │98年5月4日  │高雄市新興區○○○路75號之「瑞谷大飯店」        │
├──┼──────┼────────────────────────┤
│337 │98年5月6日  │高雄市新興區○○○路75號之「瑞谷大飯店」        │
├──┼──────┼────────────────────────┤
│338 │98年5月11日 │高雄市○○區○○路66號                          │
├──┼──────┼────────────────────────┤
│339 │98年5月13日 │高雄市○○區○○路66號                          │
├──┼──────┼────────────────────────┤
│340 │98年5月14日 │高雄市○○區○○路66號                          │
├──┼──────┼────────────────────────┤
│341 │98年5月18日 │高雄市新興區○○○路75號之「瑞谷大飯店」        │
├──┼──────┼────────────────────────┤
│342 │98年5月20日 │高雄市○○區○○路66號                          │
├──┼──────┼────────────────────────┤
│343 │98年5月22日 │高雄市○○區○○路66號                          │
├──┼──────┼────────────────────────┤
│344 │98年5月25日 │高雄市新興區○○○路75號之「瑞谷大飯店」        │
├──┼──────┼────────────────────────┤
│345 │98年5月27日 │高雄市新興區○○○路75號之「瑞谷大飯店」        │
├──┼──────┼────────────────────────┤
│346 │98年5月30日 │高雄市新興區○○○路75號之「瑞谷大飯店」        │
├──┼──────┼────────────────────────┤
│347 │98年6月2日  │高雄市新興區○○○路75號之「瑞谷大飯店」        │
├──┼──────┼────────────────────────┤
│348 │98年6月10日 │高雄市新興區○○○路75號之「瑞谷大飯店」        │
├──┼──────┼────────────────────────┤
│349 │98年6月16日 │高雄市新興區○○○路75號之「瑞谷大飯店」        │
├──┼──────┼────────────────────────┤
│350 │98年6月19日 │高雄市前鎮區○○○路107號之「三多大飯店」       │
├──┼──────┼────────────────────────┤
│351 │98年6月23日 │高雄市新興區○○○路75號之「瑞谷大飯店」        │
├──┼──────┼────────────────────────┤
│352 │98年6月24日 │高雄市新興區○○○路75號之「瑞谷大飯店」        │
├──┼──────┼────────────────────────┤
│353 │98年6月26日 │高雄市新興區○○○路75號之「瑞谷大飯店」        │
├──┼──────┼────────────────────────┤
│354 │98年7月1日  │高雄市新興區○○○路75號之「瑞谷大飯店」        │
├──┼──────┼────────────────────────┤
│355 │98年7月7日  │高雄市新興區○○○路75號之「瑞谷大飯店」        │
├──┼──────┼────────────────────────┤
│356 │98年7月10日 │高雄市新興區○○○路75號之「瑞谷大飯店」        │
├──┼──────┼────────────────────────┤
│357 │98年7月13日 │高雄市新興區○○○路75號之「瑞谷大飯店」        │
├──┼──────┼────────────────────────┤
│358 │98年7月15日 │高雄市新興區○○○路75號之「瑞谷大飯店」        │
├──┼──────┼────────────────────────┤
│359 │98年7月17日 │高雄市○○區○○路93號之「紅磨坊汽車旅館」      │
├──┼──────┼────────────────────────┤
│360 │98年7月21日 │高雄市新興區○○○路75號之「瑞谷大飯店」        │
├──┼──────┼────────────────────────┤
│361 │98年7月23日 │高雄市○○區○○路93號之「紅磨坊汽車旅館」      │
├──┼──────┼────────────────────────┤
│362 │98年7月28日 │高雄市新興區○○○路75號之「瑞谷大飯店」        │
├──┼──────┼────────────────────────┤
│363 │98年7月29日 │高雄市新興區○○○路75號之「瑞谷大飯店」        │
├──┼──────┼────────────────────────┤
│364 │98年7月31日 │高雄市新興區○○○路75號之「瑞谷大飯店」        │
├──┼──────┼────────────────────────┤
│365 │98年8月3日  │高雄市新興區○○○路75號之「瑞谷大飯店」        │
├──┼──────┼────────────────────────┤
│366 │98年8月5日  │高雄市苓雅區○○○路84號之「林森會館」          │
├──┼──────┼────────────────────────┤
│367 │98年8月17日 │高雄市新興區○○○路75號之「瑞谷大飯店」        │
├──┼──────┼────────────────────────┤
│368 │98年8月21日 │高雄市○○區○○路93號之「紅磨坊汽車旅館」      │
├──┼──────┼────────────────────────┤
│369 │98年8月24日 │高雄市○○區○○路93號之「紅磨坊汽車旅館」      │
├──┼──────┼────────────────────────┤
│370 │98年8月26日 │高雄市新興區○○○路75號之「瑞谷大飯店」        │
├──┼──────┼────────────────────────┤
│371 │98年8月31日 │高雄市新興區○○○路75號之「瑞谷大飯店」        │
├──┼──────┼────────────────────────┤
│372 │98年9月2日  │高雄市新興區○○○路75號之「瑞谷大飯店」        │
├──┼──────┼────────────────────────┤
│373 │98年9月11日 │高雄市新興區○○○路75號之「瑞谷大飯店」        │
├──┼──────┼────────────────────────┤
│374 │98年9月14日 │高雄市○○區○○路66號                          │
├──┼──────┼────────────────────────┤
│375 │98年9月17日 │高雄市○○區○○路66號                          │
├──┼──────┼────────────────────────┤
│376 │98年9月21日 │高雄市○○區○○路66號                          │
├──┼──────┼────────────────────────┤
│377 │98年9月23日 │高雄市○○區○○路66號                          │
├──┼──────┼────────────────────────┤
│378 │98年9月28日 │高雄市○○區○○路66號                          │
├──┼──────┼────────────────────────┤
│379 │98年9月29日 │高雄市新興區○○○路75號之「瑞谷大飯店」        │
├──┼──────┼────────────────────────┤
│380 │98年10月1日 │高雄市新興區○○○路75號之「瑞谷大飯店」        │
├──┼──────┼────────────────────────┤
│381 │98年10月12日│高雄市新興區○○○路75號之「瑞谷大飯店」        │
├──┼──────┼────────────────────────┤
│382 │98年10月13日│高雄市○○區○○路93號之「紅磨坊汽車旅館」      │
├──┼──────┼────────────────────────┤
│383 │98年10月16日│高雄市新興區○○○路75號之「瑞谷大飯店」        │
├──┼──────┼────────────────────────┤
│384 │98年10月19日│高雄市新興區○○○路75號之「瑞谷大飯店」        │
├──┼──────┼────────────────────────┤
│385 │98年10月21日│高雄市新興區○○○路75號之「瑞谷大飯店」        │
├──┼──────┼────────────────────────┤
│386 │98年10月22日│高雄市○○區○○路66號                          │
├──┼──────┼────────────────────────┤
│387 │98年10月26日│高雄市新興區○○○路75號之「瑞谷大飯店」        │
├──┼──────┼────────────────────────┤
│388 │98年10月27日│高雄市○○區○○路93號之「紅磨坊汽車旅館」      │
├──┼──────┼────────────────────────┤
│389 │98年10月29日│高雄市新興區○○○路75號之「瑞谷大飯店」        │
├──┼──────┼────────────────────────┤
│390 │98年11月2日 │高雄市新興區○○○路75號之「瑞谷大飯店」        │
├──┼──────┼────────────────────────┤
│391 │98年11月10日│高雄市新興區○○○路75號之「瑞谷大飯店」        │
├──┼──────┼────────────────────────┤
│392 │98年11月11日│高雄市新興區○○○路75號之「瑞谷大飯店」        │
├──┼──────┼────────────────────────┤
│393 │98年11月13日│高雄市新興區○○○路75號之「瑞谷大飯店」        │
├──┼──────┼────────────────────────┤
│394 │98年11月17日│高雄市新興區○○○路75號之「瑞谷大飯店」        │
├──┼──────┼────────────────────────┤
│395 │98年11月19日│高雄市新興區○○○路75號之「瑞谷大飯店」        │
├──┼──────┼────────────────────────┤
│396 │98年11月20日│高雄市新興區○○○路75號之「瑞谷大飯店」        │
├──┼──────┼────────────────────────┤
│397 │98年11月23日│高雄市○○區○○路66號                          │
├──┼──────┼────────────────────────┤
│398 │98年11月24日│高雄市○○區○○路66號                          │
├──┼──────┼────────────────────────┤
│399 │98年11月26日│高雄市新興區○○○路75號之「瑞谷大飯店」        │
├──┼──────┼────────────────────────┤
│400 │98年11月27日│高雄市新興區○○○路75號之「瑞谷大飯店」        │
├──┼──────┼────────────────────────┤
│401 │98年11月30日│高雄市新興區○○○路75號之「瑞谷大飯店」        │
├──┼──────┼────────────────────────┤
│402 │98年12月7日 │高雄市新興區○○○路75號之「瑞谷大飯店」        │
├──┼──────┼────────────────────────┤
│403 │98年12月9日 │高雄市新興區○○○路75號之「瑞谷大飯店」        │
├──┼──────┼────────────────────────┤
│404 │98年12月11日│高雄市新興區○○○路75號之「瑞谷大飯店」        │
├──┼──────┼────────────────────────┤
│405 │98年12月14日│高雄市新興區○○○路75號之「瑞谷大飯店」        │
├──┼──────┼────────────────────────┤
│406 │98年12月16日│高雄市新興區○○○路75號之「瑞谷大飯店」        │
├──┼──────┼────────────────────────┤
│407 │98年12月18日│高雄市新興區○○○路75號之「瑞谷大飯店」        │
├──┼──────┼────────────────────────┤
│408 │98年12月21日│高雄市新興區○○○路75號之「瑞谷大飯店」        │
├──┼──────┼────────────────────────┤
│409 │98年12月23日│高雄市新興區○○○路75號之「瑞谷大飯店」        │
├──┼──────┼────────────────────────┤
│410 │98年12月25日│高雄市新興區○○○路75號之「瑞谷大飯店」        │
├──┼──────┼────────────────────────┤
│411 │99年1月4日  │高雄市新興區○○○路75號之「瑞谷大飯店」        │
├──┼──────┼────────────────────────┤
│412 │99年1月5日  │高雄市新興區○○○路75號之「瑞谷大飯店」        │
├──┼──────┼────────────────────────┤
│413 │99年1月6日  │高雄市○○區○○路93號之「紅磨坊汽車旅館」      │
├──┼──────┼────────────────────────┤
│414 │99年1月8日  │高雄市○○區○○路93號之「紅磨坊汽車旅館」      │
├──┼──────┼────────────────────────┤
│415 │99年1月12日 │高雄市○○區○○路136號之「康橋商旅」           │
├──┼──────┼────────────────────────┤
│416 │99年1月13日 │高雄市○○區○○路136號之「康橋商旅」           │
├──┼──────┼────────────────────────┤
│417 │99年1月18日 │高雄市苓雅區○○○路94號之「康橋商旅」          │
├──┼──────┼────────────────────────┤
│418 │99年1月20日 │高雄市苓雅區○○○路94號之「康橋商旅」          │
├──┼──────┼────────────────────────┤
│419 │99年1月22日 │高雄市苓雅區○○○路94號之「康橋商旅」          │
├──┼──────┼────────────────────────┤
│420 │99年1月25日 │高雄市苓雅區○○○路94號之「康橋商旅」          │
├──┼──────┼────────────────────────┤
│421 │99年2月1日  │高雄市○○區○○路136號之「康橋商旅」           │
├──┼──────┼────────────────────────┤
│422 │99年2月3日  │高雄市苓雅區○○○路94號之「康橋商旅」          │
├──┼──────┼────────────────────────┤
│423 │99年2月6日  │高雄市○○區○○路136號之「康橋商旅」           │
├──┼──────┼────────────────────────┤
│424 │99年2月8日  │高雄市○○區○○路93號之「紅磨坊汽車旅館」      │
├──┼──────┼────────────────────────┤
│425 │99年2月9日  │高雄市苓雅區○○○路94號之「康橋商旅」          │
├──┼──────┼────────────────────────┤
│426 │99年2月10日 │高雄市○○區○○路136號之「康橋商旅」           │
├──┼──────┼────────────────────────┤
│427 │99年2月12日 │高雄市○○區○○路260號之「高雄雅築大飯店」     │
├──┼──────┼────────────────────────┤
│428 │99年2月18日 │高雄市○○區○○路101巷4號                      │
│    │10時許      │                                                │
├──┼──────┼────────────────────────┤
│429 │99年2月18日 │高雄市○○區○○路101巷4號                      │
│    │13時30分許  │                                                │
├──┼──────┼────────────────────────┤
│430 │99年2月26日 │高雄市○○區○○路93號之「紅磨坊汽車旅館」      │
├──┼──────┼────────────────────────┤
│431 │99年3月1日  │高雄市○○區○○路136號之「康橋商旅」           │
├──┼──────┼────────────────────────┤
│432 │99年3月2日  │高雄市○○區○○路136號之「康橋商旅」           │
├──┼──────┼────────────────────────┤
│433 │99年3月3日  │高雄市苓雅區○○○路94號之「康橋商旅」          │
├──┼──────┼────────────────────────┤
│434 │99年3月5日  │高雄市苓雅區○○○路94號之「康橋商旅」          │
├──┼──────┼────────────────────────┤
│435 │99年3月8日  │高雄市○○區○○路66號                          │
├──┼──────┼────────────────────────┤
│436 │99年3月9日  │高雄市○○區○○路66號                          │
├──┼──────┼────────────────────────┤
│437 │99年3月10日 │高雄市○○區○○路66號                          │
├──┼──────┼────────────────────────┤
│438 │99年3月11日 │高雄市○○區○○路136號之「康橋商旅」           │
├──┼──────┼────────────────────────┤
│439 │99年3月12日 │高雄市前鎮區○○○路107號之「三多大飯店」       │
├──┼──────┼────────────────────────┤
│440 │99年3月15日 │高雄市○○區○○路136號之「康橋商旅」           │
├──┼──────┼────────────────────────┤
│441 │99年3月17日 │高雄市○○區○○路136號之「康橋商旅」           │
├──┼──────┼────────────────────────┤
│442 │99年3月18日 │高雄市○○區○○路66號                          │
├──┼──────┼────────────────────────┤
│443 │99年3月19日 │高雄市○○區○○路66號                          │
├──┼──────┼────────────────────────┤
│444 │99年3月26日 │高雄市苓雅區○○○路94號之「康橋商旅」          │
├──┼──────┼────────────────────────┤
│445 │99年3月30日 │高雄市○○區○○路136號之「康橋商旅」           │
├──┼──────┼────────────────────────┤
│446 │99年4月1日  │高雄市○○區○○路66號                          │
├──┼──────┼────────────────────────┤
│447 │99年4月2日  │高雄市苓雅區○○○路94號之「康橋商旅」          │
├──┼──────┼────────────────────────┤
│448 │99年4月8日  │高雄市○○區○○路66號                          │
├──┼──────┼────────────────────────┤
│449 │99年4月9日  │高雄市苓雅區○○○路94號之「康橋商旅」          │
├──┼──────┼────────────────────────┤
│450 │99年4月10日 │高雄市苓雅區○○○路94號之「康橋商旅」          │
├──┼──────┼────────────────────────┤
│451 │99年4月12日 │高雄市苓雅區○○○路94號之「康橋商旅」          │
├──┼──────┼────────────────────────┤
│452 │99年4月13日 │高雄市○○區○○路260號之「高雄雅築大飯店」     │
├──┼──────┼────────────────────────┤
│453 │99年4月16日 │高雄市○○區○○路66號                          │
├──┼──────┼────────────────────────┤
│454 │99年4月26日 │高雄市苓雅區○○○路94號之「康橋商旅」          │
├──┼──────┼────────────────────────┤
│455 │99年4月27日 │高雄市○○區○○路66號                          │
├──┼──────┼────────────────────────┤
│456 │99年4月28日 │高雄市苓雅區○○○路94號之「康橋商旅」          │
├──┼──────┼────────────────────────┤
│457 │99年5月1日  │高雄市苓雅區○○○路94號之「康橋商旅」          │
├──┼──────┼────────────────────────┤
│458 │99年5月3日  │高雄市苓雅區○○○路94號之「康橋商旅」          │
├──┼──────┼────────────────────────┤
│459 │99年5月4日  │高雄市○○區○○路66號                          │
├──┼──────┼────────────────────────┤
│460 │99年5月6日  │高雄市○○區○○路66號                          │
├──┼──────┼────────────────────────┤
│461 │99年5月7日  │高雄市苓雅區○○○路94號之「康橋商旅」          │
├──┼──────┼────────────────────────┤
│462 │99年5月10日 │高雄市○○區○○路136號之「康橋商旅」           │
├──┼──────┼────────────────────────┤
│463 │99年5月11日 │高雄市苓雅區○○○路94號之「康橋商旅」          │
├──┼──────┼────────────────────────┤
│464 │99年5月18日 │高雄市○○區○○路136號之「康橋商旅」           │
├──┼──────┼────────────────────────┤
│465 │99年5月19日 │高雄市○○區○○路260號之「高雄雅築大飯店」     │
├──┼──────┼────────────────────────┤
│466 │99年5月21日 │高雄市○○區○○路66號                          │
├──┼──────┼────────────────────────┤
│467 │99年5月22日 │高雄市苓雅區○○○路94號之「康橋商旅」          │
├──┼──────┼────────────────────────┤
│468 │99年5月24日 │高雄市苓雅區○○○路94號之「康橋商旅」          │
├──┼──────┼────────────────────────┤
│469 │99年5月26日 │高雄市○○區○○路93號之「紅磨坊汽車旅館」      │
│    │13時30分    │                                                │
├──┼──────┼────────────────────────┤
│470 │99年5月26日 │高雄市○○區○○路93號之「紅磨坊汽車旅館」      │
│    │15時許      │                                                │
├──┼──────┼────────────────────────┤
│471 │99年5月27日 │高雄市○○區○○路136號之「康橋商旅」           │
├──┼──────┼────────────────────────┤
│473 │99年5月28日 │高雄市苓雅區○○○路94號之「康橋商旅」          │
├──┼──────┼────────────────────────┤
│473 │99年5月31日 │高雄市○○區○○路136號之「康橋商旅」           │
├──┼──────┼────────────────────────┤
│474 │99年6月1日  │高雄市○○區○○路66號                          │
├──┼──────┼────────────────────────┤
│475 │99年6月2日  │高雄市○○區○○路66號                          │
├──┼──────┼────────────────────────┤
│476 │99年6月3日  │高雄市苓雅區○○○路94號之「康橋商旅」          │
├──┼──────┼────────────────────────┤
│477 │99年6月4日  │高雄市苓雅區○○○路94號之「康橋商旅」          │
├──┼──────┼────────────────────────┤
│478 │99年6月7日  │高雄市苓雅區○○○路94號之「康橋商旅」          │
├──┼──────┼────────────────────────┤
│479 │99年6月9日  │高雄市○○區○○路93號之「紅磨坊汽車旅館」      │
├──┼──────┼────────────────────────┤
│480 │99年6月10日 │高雄市苓雅區○○○路94號之「康橋商旅」          │
├──┼──────┼────────────────────────┤
│481 │99年6月11日 │高雄市○○區○○路93號之「紅磨坊汽車旅館」      │
├──┼──────┼────────────────────────┤
│482 │99年6月18日 │高雄市○○區○○路136號之「康橋商旅」           │
├──┼──────┼────────────────────────┤
│483 │99年6月21日 │高雄市苓雅區○○○路94號之「康橋商旅」          │
├──┼──────┼────────────────────────┤
│484 │99年6月22日 │高雄市○○區○○路93號之「紅磨坊汽車旅館」      │
├──┼──────┼────────────────────────┤
│485 │99年6月23日 │高雄市苓雅區○○○路94號之「康橋商旅」          │
├──┼──────┼────────────────────────┤
│486 │99年6月25日 │高雄市○○區○○路136號之「康橋商旅」           │
├──┼──────┼────────────────────────┤
│487 │99年6月28日 │高雄市○○區○○路93號之「紅磨坊汽車旅館」      │
├──┼──────┼────────────────────────┤
│488 │99年6月30日 │高雄市○○區○○路136號之「康橋商旅」           │
├──┼──────┼────────────────────────┤
│489 │99年7月3日  │高雄市苓雅區○○○路94號之「康橋商旅」          │
├──┼──────┼────────────────────────┤
│490 │99年7月5日  │高雄市苓雅區○○○路94號之「康橋商旅」          │
├──┼──────┼────────────────────────┤
│491 │99年7月12日 │高雄市○○區○○路93號之「紅磨坊汽車旅館」      │
├──┼──────┼────────────────────────┤
│492 │99年7月13日 │高雄市○○區○○路136號之「康橋商旅」           │
├──┼──────┼────────────────────────┤
│493 │99年7月14日 │高雄市○○區○○路136號之「康橋商旅」           │
├──┼──────┼────────────────────────┤
│494 │99年7月15日 │高雄市○○區○○路260號之「高雄雅築大飯店」     │
├──┼──────┼────────────────────────┤
│495 │99年7月16日 │高雄市○○區○○路93號之「紅磨坊汽車旅館」      │
├──┼──────┼────────────────────────┤
│496 │99年7月19日 │高雄市○○區○○路136號之「康橋商旅」           │
├──┼──────┼────────────────────────┤
│497 │99年7月20日 │高雄市○○區○○路93號之「紅磨坊汽車旅館」      │
├──┼──────┼────────────────────────┤
│498 │99年7月21日 │高雄市前鎮區○○○路107號之「三多大飯店」       │
├──┼──────┼────────────────────────┤
│499 │99年7月22日 │高雄市○○區○○路93號之「紅磨坊汽車旅館」      │
├──┼──────┼────────────────────────┤
│500 │99年7月24日 │高雄市○○區○○路260號之「高雄雅築大飯店」     │
├──┼──────┼────────────────────────┤
│501 │99年7月26日 │高雄市○○區○○路93號之「紅磨坊汽車旅館」      │
├──┼──────┼────────────────────────┤
│502 │99年7月27日 │高雄市○○區○○路136號之「康橋商旅」           │
├──┼──────┼────────────────────────┤
│503 │99年7月29日 │高雄市○○區○○路260號之「高雄雅築大飯店」     │
├──┼──────┼────────────────────────┤
│504 │99年7月31日 │高雄市○○區○○路136號之「康橋商旅」           │
├──┼──────┼────────────────────────┤
│505 │99年8月2日  │高雄市○○區○○路136號之「康橋商旅」           │
├──┼──────┼────────────────────────┤
│506 │99年8月3日  │高雄市○○區○○路136號之「康橋商旅」           │
├──┼──────┼────────────────────────┤
│507 │99年8月4日  │高雄市○○區○○路136號之「康橋商旅」           │
├──┼──────┼────────────────────────┤
│508 │99年8月5日  │高雄市○○區○○路93號之「紅磨坊汽車旅館」      │
├──┼──────┼────────────────────────┤
│509 │99年8月11日 │高雄市○○區○○路93號之「紅磨坊汽車旅館」      │
├──┼──────┼────────────────────────┤
│510 │99年8月12日 │高雄市○○區○○路260號之「高雄雅築大飯店」     │
├──┼──────┼────────────────────────┤
│511 │99年8月13日 │高雄市○○區○○路93號之「紅磨坊汽車旅館」      │
├──┼──────┼────────────────────────┤
│512 │99年8月14日 │高雄市○○區○○路93號之「紅磨坊汽車旅館」      │
├──┼──────┼────────────────────────┤
│513 │99年8月16日 │高雄市○○區○○路260號之「高雄雅築大飯店」     │
├──┼──────┼────────────────────────┤
│514 │99年8月17日 │高雄市○○區○○路260號之「高雄雅築大飯店」     │
├──┼──────┼────────────────────────┤
│515 │99年8月18日 │高雄市○○區○○路136號之「康橋商旅」           │
├──┼──────┼────────────────────────┤
│516 │99年8月20日 │高雄市○○區○○路136號之「康橋商旅」           │
├──┼──────┼────────────────────────┤
│517 │99年8月23日 │高雄市○○區○○路260號之「高雄雅築大飯店」     │
├──┼──────┼────────────────────────┤
│518 │99年8月24日 │高雄市○○區○○路93號之「紅磨坊汽車旅館」      │
├──┼──────┼────────────────────────┤
│519 │99年8月26日 │高雄市○○區○○路260號之「高雄雅築大飯店」     │
├──┼──────┼────────────────────────┤
│520 │99年8月27日 │高雄市○○區○○路136號之「康橋商旅」           │
├──┼──────┼────────────────────────┤
│521 │99年8月30日 │高雄市○○區○○路93號之「紅磨坊汽車旅館」      │
├──┼──────┼────────────────────────┤
│522 │99年9月2日  │高雄市○○區○○路136號之「康橋商旅」           │
├──┼──────┼────────────────────────┤
│523 │99年9月7日  │高雄市○○區○○路93號之「紅磨坊汽車旅館」      │
├──┼──────┼────────────────────────┤
│524 │99年9月9日  │高雄市○○區○○路8號之「桂林汽車旅館」         │
├──┼──────┼────────────────────────┤
│525 │99年9月10日 │高雄市○○區○○路8號之「桂林汽車旅館」         │
├──┼──────┼────────────────────────┤
│526 │99年9月13日 │高雄市○○區○○路66號                          │
├──┼──────┼────────────────────────┤
│527 │99年9月15日 │高雄市○○區○○路66號                          │
├──┼──────┼────────────────────────┤
│528 │99年9月17日 │高雄市○○區○○路66號                          │
├──┼──────┼────────────────────────┤
│529 │99年9月23日 │高雄市○○區○○路66號                          │
├──┼──────┼────────────────────────┤
│530 │99年9月24日 │高雄市○○區○○路66號                          │
├──┼──────┼────────────────────────┤
│531 │99年9月27日 │高雄市○○區○○路66號                          │
├──┼──────┼────────────────────────┤
│532 │99年9月28日 │高雄市○○區○○路66號                          │
├──┼──────┼────────────────────────┤
│533 │99年10月4日 │高雄市○○區○○路66號                          │
├──┼──────┼────────────────────────┤
│534 │99年10月6日 │高雄市○○區○○路66號                          │
├──┼──────┼────────────────────────┤
│535 │99年10月7日 │高雄市○○區○○路136號之「康橋商旅」           │
├──┼──────┼────────────────────────┤
│536 │99年10月8日 │高雄市○○區○○路66號                          │
├──┼──────┼────────────────────────┤
│537 │99年10月9日 │高雄市○○區○○路某汽車旅館                    │
├──┼──────┼────────────────────────┤
│538 │99年10月11日│高雄市○○區○○路66號                          │
├──┼──────┼────────────────────────┤
│539 │99年10月12日│高雄市○○區○○路66號                          │
├──┼──────┼────────────────────────┤
│540 │99年10月14日│高雄市○○區○○路66號                          │
├──┼──────┼────────────────────────┤
│541 │99年10月16日│高雄市○○區○○路127號之「丹麥汽車旅館」       │
├──┼──────┼────────────────────────┤
│542 │99年10月18日│高雄市○○區○○路136號之「康橋商旅」           │
├──┼──────┼────────────────────────┤
│543 │99年10月20日│高雄市○○區○○路66號                          │
├──┼──────┼────────────────────────┤
│544 │99年10月23日│高雄市○○區○○路127號之「丹麥汽車旅館」       │
│    │15時許      │                                                │
├──┼──────┼────────────────────────┤
│545 │99年10月25日│高雄市○○區○○路66號                          │
│    │14時許      │                                                │
├──┼──────┼────────────────────────┤
│546 │99年10月27日│高雄市○○區○○路127號之「丹麥汽車旅館」       │
│    │13時30分    │                                                │
├──┼──────┼────────────────────────┤
│547 │99年11月3日 │高雄市○○區○○路66號                          │
└──┴──────┴────────────────────────┘